臺灣臺南地方法院刑事判決　　　　　　　　　　　　九十二年度易字第一一八號
　　公　訴　人　臺灣台南地方法院檢察署檢察官
　　被　　　告　辛○○
　　選任辯護人　黃昭雄
　　被　　　告　甲○○
　　　　　　　　乙○○
　　　　　　　　丙○○
　　　　　　　　戊○○
　　右　一　人
右列被告因傷害等案件，經檢察官提起公訴（九十二年度偵字第九一三三號），本院
判決如左：
    主  文
甲○○共同傷害人之身體，處有期徒刑陸月，如易科罰金，以參佰元折算壹日。
乙○○共同傷害人之身體，處有期徒刑捌月。
丙○○、戊○○共同傷害人之身體，各處有期徒刑參月，如易科罰金，均以參佰元折
算壹日。
辛○○公訴不受理。
    事  實
 一、辛○○、甲○○、乙○○、丙○○、戊○○均係朋友關係，緣辛○○於九十二
     年六月十四日下午二十三時左右，前往臺南市○區○○○路一段二十六號「一
     心ＫＴＶ」旁超商購物時，偶遇甲○○、乙○○、丙○○、戊○○等人，一行
     人相偕前往上址「一心ＫＴＶ」唱歌，於翌（十五）日凌晨十分許，彼等在上
     址大廳內等候包廂時，辛○○見壬○○、丁○○、己○○、梁雅琪等人所帶置
     放於大廳桌上之威士忌洋酒（含酒瓶重量為三公斤零五十公克、高度為三十一
     公分、圓周為四十一公分、直徑為十二公分、酒瓶所載內容量為一點九二公升
     ），上開威士忌洋酒瓶身並有握把，市面上罕見，辛○○未徵詢壬○○、丁○○、己○○、梁雅琪等人之意見，逕自拿起上開洋酒把玩，引起壬○○之不滿
     ，並瞪辛○○、乙○○一眼，辛○○見狀深感不悅，辛○○即竊竊私語地向在
     旁之乙○○說：等一下要讓壬○○死，問乙○○敢不敢，在旁壬○○聞言當即
     向乙○○、辛○○揚言：你們不要亂來，甲○○見狀即跳到桌上，以傷害之意
     思出手毆打壬○○頭部，辛○○明知上開威士忌洋酒瓶身高大又粗獷，持以毆
     打人之頭部足以致人於死，竟基於殺人之犯意，持上開威士忌洋酒對壬○○之
     頭部猛敲一下，致壬○○頭部外傷，顱骨開放式凹陷骨折併顱內出血，頭皮撕
     裂傷，在旁之乙○○見狀亦基於傷害人之犯意，持啤酒瓶欲毆打壬○○，辛○○仍未罷休，又將乙○○所持之啤酒瓶搶下，再敲擊壬○○頭部，另外在場之
     乙○○就地持鐵製垃圾桶砸壬○○，丙○○、戊○○亦均基於傷害他人之犯意
     ，拳打腳踢壬○○下背部、腹部、右大腿，致壬○○下背部、腹部及右大腿多
     處挫傷，壬○○於頭部外傷，顱骨開放式凹陷骨折併顱內出血，頭皮撕裂等重
     創後不支倒地昏迷，在旁之丁○○、己○○、梁雅琪等人見狀旋即將壬○○送
     往奇美醫學中心急救並通知壬○○之父母子○○、癸○○○趕到醫院，經醫師
     向子○○、癸○○○緊急說明壬○○上開重創必須立即施以開顱手術清除血塊
     始能保住性命，子○○、癸○○○當即同意並簽下手術同意書後，由醫師施以
     開顱手術清除血塊後壬○○始倖免於難。
二、案經壬○○訴由台南臺南市警察局第一分局報請台灣台南地方法院檢察署檢察官
    偵查起訴。
    理  由
壹、有罪部分：
一、右揭事實業據被告甲○○、乙○○、丙○○、戊○○等人於警訊、偵查及本院審
    理時坦承明確，核與告訴人壬○○指訴之情節相符，並經證人丁○○、己○○、
    子○○、癸○○○於本院審理時結證之情節相符，又扣案之現場錄影光碟經本院
    當庭勘驗播放，被告甲○○、乙○○、丙○○、戊○○、辛○○等人確有上開犯
    行，而被告甲○○、乙○○、丙○○、戊○○等人對於當庭所播放現場錄影光碟
    均有拳打腳踢壬○○之事實均不爭執，自堪信為真實，復有財團法人奇美醫院所
    檢送壬○○之全部病例資料影本一紙及驗傷診斷書二紙在卷可稽，事證明確，被
    告等傷害之犯行洵堪認定。
二、核被告甲○○、乙○○、丙○○、戊○○傷害人之身體，所為均係犯刑法第二百
    七十七條第一項之傷害罪。被告甲○○、乙○○、丙○○、戊○○就上開傷害犯
    行，有犯意之聯絡及行為之分擔，均應論以共同正犯。爰審酌被告乙○○於壬○○遭受辛○○持威士忌酒瓶猛擊重創後，猶於案發現場分持啤酒瓶及鐵製垃圾桶
    毆打、砸打壬○○，情節非輕及被告甲○○、丙○○、戊○○於本院審理時均坦
    白承認，犯罪後態度良好，尚知悔悟等一切情狀，分別酌情量處如主文所示之刑
    ，並就被告甲○○、丙○○、戊○○部分諭知易科罰金折算標準，以資懲儆。查
    扣案之威士忌洋酒及啤酒瓶於行兇後均已經破裂，且未扣案，日後為免執行困難
    ，此部分不諭知沒收，附此敘明。
貳、公訴不受理部分：
一、按法院對於被告無審判權者，應諭知不受理之判決，刑事訴訟法第三百零三條第
    七款定有明文。訊之被告辛○○自承其於九十二年三月四日即入營服役，目前部
    隊信箱為新化郵政九○八六二附一一○號信箱，本件被告犯罪時間係九十二年六
    月十五日凌晨，正值被告服役中，告訴人壬○○、蒞庭檢察官及本院審理結果均
    認被告辛○○所犯係殺人罪，雖被害人經緊急救治始倖免於難，被告辛○○仍應
    負殺人未遂之刑責。依軍事審判法第五條犯罪在任職服役前，發覺在任職服役中
    者，依本法追訴審判；同法第一條規定現役軍人犯陸海空軍刑法或其特別法之罪
    ，依本法之規定追訴審判之。又陸海空軍刑法第七十六條第一項第五款殺人罪章
    訂有處罰規定。
二、查被告辛○○所犯既係殺人罪，其犯罪及發覺均在服役中，依照上開刑事訴訟法
    、軍事審判法之規定，本院無管轄權，爰就其所犯諭知不受理之判決。
據上論斷，應依刑事訴訟法第二百九十九條第一項前段、第三百零三條第七款，刑法
第二十八條、第二百七十七條第一項、第四十一條第一項前段，罰金罰鍰提高標準條
例第一條前段、第二條，判決如主文。
本案經檢察官庚○○到庭執行職務。
中      華      民國      九十三      年      三    月    十六    日
                              臺灣臺南地方法院刑事第十庭
                                  審判長 法  官  陳忠鎣
                                         法  官  鍾邦久
                                         法  官  林勝利
右正本證明與原本無異
如不服本判決應於送達後十日內向本院提出上訴狀（應附繕本）
                                         書記官  吳信助
中      華      民      國      九十三      年      三    月    十六    日
附錄本案論罪科刑法條：
刑法第二百七十七條第一項：傷害人之身體或健康者，處三年以下有期徒刑、拘役或
                          一千元以下罰金。
